【裁判字號】    98,審消債清,37
【裁判日期】    980304
【裁判案由】    聲請清算程序
【裁判全文】
臺灣高雄地方法院民事裁定          98年度審消債清字第37號
聲  請  人  甲○○
代  理  人  杜婉寧律師
上列當事人聲請消費者債務清理事件，本院裁定如下：
    主  文
聲請人應於本裁定送達後十四日內，補提如附表所示之證明文件
到院。
    理  由
一、按債務人對於金融機構因消費借貸、自用住宅借款、信用卡
    或現金卡契約而負債務，在聲請更生或清算前，應提出債權
    人清冊，以書面向最大債權金融機構請求協商債務清償方案
    並表明共同協商之意旨；債務人聲請更生時，應提出財產及
    收入狀況說明書及其債權人、債務人清冊，消費者債務清理
    條例（下稱本條例）第151 條第1 項及第43條第1 項分別定
    有明文。又聲請更生或清算不合程式、不備其他要件或拒絕
    提出關係文件者，法院應以裁定駁回之，但其情形可以補正
    者，法院應定期間先命補正，復為本條例第8 條、第46條所
    明定。
二、本件聲請意旨略以：其有不能清償債務情事，對於金融機構
    因消費借貸、自用住宅借款、信用卡或現金卡契約而負債務
    ，且其無擔保或無優先權之債務總額未逾新臺幣1,200 萬元
    ，復未經法院裁定開始清算程序或宣告破產，爰聲請清算等
    語。
三、經查：聲請人於聲請清算前並未依照中華民國銀行公會會員
    辦理消費金融案件無擔保債務協商機制或本條例第151 條第
    1 項規定與金融機構成立協商，是本件聲請人聲請更生，顯
    未遵循本條例第151 條第1 項規定對於金融機構因消費借貸
    、自用住宅借款、信用卡或現金卡契約所負債務與全體債權
    金融機構先行債務協商之機制，爰定期命聲請人於消費者債
    務清理條例施行後，依金融機構債務協商機制規定檢附資料
    向最大債權金融機構申請協商，並補提如附表所示證明文件
    及其他關係文件到院，如逾期未補正，則駁回其清算聲請。
附表：
1.提出於消費者債務清理條例施行後，聲請人向最大債權金融機
  構萬泰商業銀行股份有限公司檢附下列資料：(1)前置協商申請
  書正本(2)身份證正反面影本(3)前置協商申請人財產及收支狀況
  說明書正本(4)債權人清冊（檢附向財團法人金融聯合徵信中心
  申請金融機構債權人清冊正本）(5)近2 年度綜合所得資料清冊
  及最近1 個月核發之財產資料清單(6)近3 個月薪資證明文件(7)
  勞工保險被保險人投保資料表及明細正本（如無投保則無須提
  供）申請協商之證明文件（須提出全部申請資料及最大債權金
  融機構收受之證明）。
2.上開申請協商成立或不成立之證明文件（例如最大債權金融機
  構於聲請人申請協商後30日不開始協商，或自開始協商之翌日
  起逾90日協商不成立，或拒絕協商而退件，本項證明文件如於
  14日內無法提出請先補正附表其餘證明文件）。
3.提出聲請前2 年每月實際向各債權人清償之貸款數額及明細資
  料影本（含無擔保及有擔保債務清償明細；如聲請人未保留相
  關證據，請逕向最大債權銀行申請清償明細資料）並說明積欠
  各債權銀行債務之原因，另應表明自何時起未清償，並提出證
  明文件，及於各金融機構之全部存摺（含證券存摺）影本，需
  附完整清晰內頁資料並補存摺至裁定送達日之後。
4.97年１月迄今薪資證明（請勿以轉帳資料代替）。
5.依法應分擔扶養義務之人數、分擔之比例及家族系統表。
6.請說明聲請人及受扶養人是否有領取低收入戶補助、教育補助
  、失業給付、老年給付或其他津貼補助，其期間及領取總金額
  ，並提出領取補助款之存摺等證明文件。
7.聲請人所列支出膳食、交通、水電、通信、教育及生活等費用
  之證明文件（收據及明細）以及如有投保之所繳保險費用之完
  整保險契約 (須記載保險期間及金額)； 如有其他如儲蓄型保
  險單、投資型保險單、股票、基金或其他財產及收入，亦應併
  為陳明其種類之現值金額及提出證明文件影本，並請說明聲請
  前２年之信用消費概略明細。
8.其餘有不能清償債務或有不能清償債務之虞之相關證明文件（
  例如生病之診斷證明書、非自願性離職證明書等）。
9.最近１個月財團法人金融聯合徵信中心當事人綜合信用報告書
 （紅色聯單）及債務清理條例前置協商專用債權人清冊（ 綠色
  聯單）。
10.聲請人所有坐落高雄縣茄萣鄉○○段537 、537-4 及537-5 地
  號及門牌號碼高雄縣茄萣鄉○○村○○街70號9 樓之2 號房屋
  之土地及建物最新登記謄本正本，並提出上開不動產之課稅現
  值證明資料（請向稅捐機關申請）並陳報不動產交易價值及其
  證明文件。
11.請提出聲請人繫屬中之強制執行或訴訟案件之法院與案號。
12.請說明聲請人所提出之債權人清冊與聯徵資料顯示不符之原因
  ，有已清償完畢，請提出清償證明或其他債權存在之相關證明
  文件，如有誤載並請更正債權人清冊。
13.聲請人聲請清算前２年內 (即自96年1 月19日起至98年1 月19
  日止)之 各項收入 (利息、執行業務、稿費及講演鍾點費、薪
  資、營利、租賃、財產交易、競技及其他收入)及 財產變動狀
  況：包括不動產、動產所為之所有有償 (買賣、互易、設定抵
  押權等)、 無償 (贈與、第三人清償等)行 為所生之財產變動
  ；倘於該段期間曾經取得或喪失不動產所有權，應詳為標明不
  動產之坐落地號、建號及取得或出售之對價 (買賣契約等)相
  關資料。
中    華    民    國    98    年    3     月    4     日
              民事第五庭    法      官  李昭彥
上為正本係照原本作成
本件不得抗告
中    華    民    國    98    年    3     月    4     日
                            書  記  官  劉音利


司法院資訊處製作；財團法人民間司法改革基金會備份。
